臺灣高等法院民事判決　　　　　　　　　93年度勞上字第69號
　上　　訴　　人
　即附帶被上訴人　乙○○
　訴 訟 代 理 人　陳姿吟
　被　上　訴　人
　即 附 帶上訴人　祥泰水電股份有限公司
　兼 法 定代理人　甲○○
　共　　　　　同
　訴 訟 代 理 人　呂榮海律師
　複　代　理　人　許志嘉律師
上列當事人間損害賠償事件，上訴人對於中華民國93年8月18 日
台灣士林地方法院92年度勞訴字第10號第一審判決提起上訴，被
上訴人為附帶上訴，本院於94年8月24日言詞辯論終結，判決如
下：
    主      文
原判決關於駁回上訴人乙○○下列第二項之訴部分，暨命其負擔
訴訟費用之裁判均廢棄。
被上訴人祥泰水電股份有限公司、甲○○應再連帶給付上訴人乙
○○新台幣陸拾伍萬肆仟捌佰零肆元，及自92年4月18日起至清
償日止，按週年利率百分之五計算之利息。
其餘上訴及附帶上訴均駁回。
第一審關於命上訴人乙○○負擔訴訟費用部分，及第二審訴訟費
用關於上訴人乙○○上訴部分，由上訴人乙○○負擔百分之八十
八，餘由被上訴人祥泰水電股份有限公司、甲○○連帶負擔。第
二審訴訟費用關於附帶上訴部分，由附帶上訴人祥泰水電股份有
限公司、甲○○連帶負擔。
    事實及理由
一、上訴人乙○○於原審係先位請求被上訴人應連帶賠償看護
    費用新台幣（下同）24萬元（每日按2000元計算），嗣於
    本院變更為12萬元（每日按1000元計算），核係減縮應受
    判決事項之聲明，依民事訴訟第446條第1項但書及第255條
    第1項第3款規定應予准許。
二、上訴人乙○○起訴主張：其自民國86年3月11日起受僱於被
    上訴人祥泰水電股份有限公司（下稱被上訴人公司），擔任
    技工之工作，僅於被上訴人公司指派時，才須負責駕駛貨車
    ，於90年8月10日上午7時30分許，因被上訴人公司平日未提
    供輪檔，且於前一日下班後未善盡管理車輛之責，或縱令平
    日有提供輪檔，亦應督促員工使用及負有監督管理之義務，
    以致被上訴人公司所有停放於台北市○○路65巷附近之車牌
    號碼ＤＷ─2761號自小貨車（下稱系爭貨車）自行移動，撞
    及當時行至該車前方之上訴人，導致上訴人受有主動脈破裂
    、肝臟撕裂傷、骨盆腔骨折、左胸血胸、右肺挫傷等重大傷
    害，經送醫急救，仍遺留終身無法從事粗重工作之障礙、聲
    帶受損以及精神疾患，已達勞工保險條例殘廢等級表第7級
    之殘障，為此(一)先位之訴主張：被上訴人即附帶上訴人甲○
    ○身為被上訴人公司之負責人，未盡雇主保護勞工在工作場
    所安全之義務，違反勞工安全衛生法第5條第1項第5款之規
    定，被上訴人公司與被上訴人甲○○應連帶負損害賠償責任
    ，爰依民法第184條第1項前段、第2項、公司法第23條及民
    法第188條之規定請求醫療費用28萬8184元；看護費用
    24 萬元（以每日2000元計算，自90年9月19日起至91年1月
    16 日止）；減少勞動能力損害363萬4339元：勞工保險條
    例殘廢等級表第52項第7級之殘障，喪失勞動能力為69.21%
    ，以原平均工資3萬1000元比例計算至60歲止；精神上損
    害200萬元。以上金額經扣除被上訴人公司已給付之醫療費
    10萬元、薪資48萬元，爰請求被上訴人應連帶給付565萬
    9523元，及自起訴狀繕本送達翌日起至清償日止，按年息5%
    計算之利息。並願供擔保，請准宣告假執行。(二)備位之訴主
    張：依勞動基準法第59條第1款、第2款及第3款規定，被上
    訴人公司應給付之醫療費用經扣除被上訴人公司已支付之10
    萬元後，應再給付醫療費用18萬8184元、原領工資補償12
    萬4000元（自90年8月10日起至91年12月18日終止治療，認
    定殘廢為止，被上訴人公司應給付十七個月之薪資，扣除已
    給付之48萬元）；殘廢給付69萬9600元（上訴人所受傷害相
    當於勞工保險條例殘廢等級表第7級之殘障，被上訴人公司
    應給付660日之殘廢補償，以每日薪資1060元計算），爰聲
    明請求被上訴人公司應給付101萬1784元，及自起訴狀繕本
    送達翌日起至清償日止，按年息5%計算之利息，並願供擔保
    請准宣告假執行。原審就先位之訴判決被上訴人應連帶給付
    上訴人33萬3795元，及自92年4月18日起至清償日止，按年
    息5%計算之利息，而駁回其餘之訴。上訴人對駁回部分不服
    上訴，於本院就先位請求看護費用部分減縮聲明如上所述，
    求為廢棄原判決不利其之部分，命被上訴人再給付532萬572
    8元本息，且備位聲明如上所述，並於本院聲明駁回被上訴
    人之附帶上訴。
三、被上訴人則以：系爭貨車於事故發生前一日，係由上訴人駕
    駛，倘系爭貨車未停妥而發生事故，也不可歸責於被上訴人
    公司。且事故發生當時，系爭貨車乃由上訴人一人單獨操作
    且僅上訴人一人在場，被上訴人公司有提供輪檔，已積極防
    止機械引起的危害，尚無違反勞工安全衛生法，該事故之發
    生應純屬上訴人個人行為操作不當造成，被上訴人並不構成
    侵權行為，至於上訴人提出之出險報告書及汽車理賠申請書
    並非真正。退步言之，縱認被上訴人有侵權行為，關於被
    上訴人應負擔之醫療費用應僅限於上訴人提出之有收費戳章
    單據上所載之自負額為限，不應包括依健保局規定雇主負擔
    70%部分；上訴人主張之每日看護費1000元並無依據，且
    得請求之期間，亦應僅限於90年8月10日至90年9月18日之住
    院期間而已。上訴人主張減少勞動能力部分，依上訴人所
    提出之住院診斷書及勞工保險殘廢診斷書，皆未診斷上訴人
    為殘廢，再參酌上訴人檢附勞工保險殘廢申請書向勞工保險
    局申請裁廢給付，亦經勞工保險局否決，上訴人不服而申請
    審議也遭駁回。至於所稱聲帶受損、精神疾患情形，與本件
    事故無關聯性。被上訴人公司曾於91年11月15日通知其復職
    擔任較不粗重之領班工作，其薪水收入並不會減少，惟上訴
    人並不領情，皆足資證明上訴人並未殘廢，勞動能力並未減
    少。上訴人主張之精神上損害部分：上訴人痊癒後仍到被
    上訴人公司、工地鬧事、站崗，其氣勢囂張、孔武有力的打
    人且砸毀物品，明顯與上訴人生理狀況有嚴重出入，並無上
    訴人主張之心跳過速造成死亡之恐懼，何來精神上損害，縱
    認有精神損害，亦不應超過30萬元。原領工資補償部分：
    上訴人並未殘廢已如前述，況被上訴人公司早在92年11月15
    日即通知上訴人復職，惟上訴人置之不理，基此，原工資補
    償至多僅能請求至92年11月15日止，且上訴人原領工資之基
    準，應以平均工資28,671元計算，始為公允，另被上訴人公
    司已給付之薪資為48萬元。殘廢補償：上訴人並未殘廢，
    是被上訴人否認上訴人此部分之請求，況勞動基準法第59條
    第3款規定為平均工資，上訴人逕以其主張之受傷前最後一
    次工資為計算基準，亦有違誤。且上訴人於事故前一日使用
    系爭貨車後未停妥，事故當日早上其已開啟車門使用該車，
    因未注意致系爭貨車滑動肇事，其應與有大部分之過失，應
    減免被上訴人之賠償金額等語，資為抗辯。並對原審判命其
    給付部分不服提起附帶上訴，求為廢棄原判決對其不利部分
    ，改判駁回上訴人在第一審之訴及假執行之聲請，並聲明駁
    回上訴人之上訴。
四、兩造不爭執之事實：
    上訴人主張其自86年3月11日起受僱於被上訴人公司，擔任
    技工之工作，於90年8月10日上午7時30分許，遭被上訴人公
    司所有之系爭貨車自行移動撞及，而受有主動脈破裂、肝臟
    撕裂傷、骨盆腔骨折、左胸血胸、右肺挫傷等重大傷害等情
    ，業據上訴人提出與所述相符之診斷明書為證，且為被上訴
    人所不爭執，堪信上訴人此部份之主張為真實。
五、被上訴人應對上訴人負連帶賠償之責：
(一)按「因故意或過失，不法侵害他人之權利者，負損害賠償責
    任」、「違反保護他人之法律，致生損害於他人者，負賠償
    責任。」民法第184條第1項前段、第2項前段分別定有明文
    。次按「公司負責人對於公司業務之執行，如有違反有損害
    時，對他人應與公司負連帶賠償之責。」公司法第23條第2
    項亦有明文規定。
(二)被上訴人公司辯稱有提供輪檔，已積極防止機械引起的危害
    ，尚無違反勞工安全衛生法云云。證人即被上訴人公司前員
    工江信印（被上訴人甲○○為其二嫂之弟）、被上訴人公司
    工務經理江賜印（與江信印為兄弟，被上訴人甲○○為其妻
    弟）亦於原審證稱被上訴人公司有提供輪檔云云（見原審卷
    第90至95、165至169頁）。惟據證人即被上訴人公司前員工
    陳長春於原審證稱：「（問：公司有無提供輪檔？）我不知
    道，但我們有用磚頭或石頭來用，是從隨地取材撿的拿來用
    ，公司並沒有提供輪檔，但公司有講停車的時候要用東西擋
    住。．．．我有時候會駕駛去載一些原料，我開的車子也不
    固定，停車時用手剎車拉住，然後再用載的一些東西磚塊擋
    住。．．．」等語，被上訴人於原審提出台北市政府警察局
    交通警察大隊處理現場之照片影本（見原審卷第230、231頁
    ）稱現場有被上訴人公司提供之輪檔云云，惟經本院向台北
    市政府警察局交通警察大隊函調處理現場之照片正本，被上
    訴人所指照片中位於牆邊之三角形物係石塊，其形狀、大小
    與被上訴人於原審提出照片顯示其公司車輛輪後之輪檔（見
    原審卷被證九即第189至193頁）差異甚多，並非被上訴人所
    稱之輪檔，且現場照片中亦不見系爭貨車輪後或其他處所有
    輪檔，足見證人陳長春證稱被上訴人公司未提供輪檔等情，
    應屬可信；另證人江信印、江賜印係被上訴人公司員工，又
    與被上訴人公司負責人甲○○有親戚關係，且江信印證稱被
    上訴人公司有三個輪檔，江賜印則證稱有六個，已有未合，
    所為證言有偏頗被上訴人之虞，不可採信；至證人陳長春於
    原審後來改稱「被上訴人有提供被證九所示之輪檔」云云，
    惟係回答被上訴人之訴訟複代理人之詰問，且其並稱「那時
    候提供（輪檔）我不知道」，若被上訴人公司平常即有提供
    輪檔，為何證人陳長春證稱「那時候提供我不知道」？故陳
    長春於原審後來改稱「被上訴人有提供被證九所示之輪檔」
    云云，係附和被上訴人之辯詞，與其之前之證述不合，亦不
    可採信。故被上訴人辯稱當時有提供輪檔云云，不足採信。
    應以上訴人主張被上訴人公司未提供系爭貨車輪檔，為可採
    。
(三)被上訴人公司就其所有之系爭貨車停放位置或其他因素可能
    造成自行移動導致危險等情形，本負有檢查及管理之義務，
    除應將貨車停放平穩外，並應以輪檔等固定輪胎，以免貨車
    滑動造成危險，被上訴人除未提供輪檔固定系爭貨車，已見
    上述外，復消極地未加以檢查或注意，致系爭貨車於上開時
    地滑動撞及行至車前之上訴人，造成上訴人受有主動脈破裂
    、肝臟撕裂傷、骨盆腔骨折、左胸血胸、右肺挫傷等傷害，
    自屬違反勞工安全衛生法第5條第1項第1款規定雇主之義務
    ：「應防止機械、器具、設備引起之危害」，應認已違反保
    護他人之法律，其不作為與上訴人受傷間有相當因果關係，
    依民法第184條2項規定應負侵權行為損害賠償責任。而被上
    訴人甲○○為被上訴人公司之負責人，對於公司業務之執行
    （使用及管理系爭貨車），亦違反前開勞工安全衛生法之規
    定，未提供輪檔，亦未執行檢查及注意系爭貨車之現況，致
    系爭貨車移動造成上訴人受有損害，自應與被上訴人公司負
    連帶賠償之責。
六、「不法侵害他人之身體或健康者，對於被害人因此喪失或減
    少勞動能力或增加生活上之需要時，應負損害賠償責任。」
    、「不法侵害他人之身體、健康、名譽、自由、信用、隱私
    、貞操，或不法侵害其他人格法益而情節重大者，被害人雖
    非財產上之損害，亦得請求賠償相當之金額。」，民法第19
    3條第1項、第195條第1項前段分別定有明文。上訴人請求之
    各項金額應否准許，審酌如下：
(一)關於上訴人請求喪失或減少勞動能力，以及增加生活上需要
    所受之損害：
１、醫藥費用：
    上訴人主張因該次事故，共支出（實付金額）醫療費用11萬
    3795元，業據其提出行政院國軍退除役官兵輔導委員會台北
    榮民總醫院（下稱台北榮民總醫院）收據影本17紙為證，且
    為被上訴人所不爭執，應予准許。另上訴人起訴主張醫療費
    用中由健保給付之58萬1298元部分，該健保費用其負擔七成
    （嗣於本院改稱其負擔三成，被上訴人公司負擔六成，政府
    負擔一成），故被上訴人應賠償七成等語。惟本件事故係屬
    汽車肇事，上訴人之醫療費用既係由全民健康保險局支付，
    則該部分醫療費用之請求權已依全民健康保險法第82條規定
    法定移轉予全民健康保險局代位行使，上訴人請求被上訴人
    賠償該部分醫療費用之七成或三成，自不應准許。
２、看護費部分：
    經原審法院函詢台北榮民總醫院上訴人於休養期間是需要看
    護人員照顧生活起居？期間應多久？經該院以92年8月27日
    北總企字第0920009375號函覆稱：「病患乙○○主動脈受傷
    經手術修補後，於九十年九月十八日出院已痊癒。骨盆腔骨
    折，仍須柺杖扶持才能行走，並陸續在本院創傷科門診追蹤
    。骨盆腔骨折，一般休養三個月左右骨頭即可癒合，病患於
    九十年八月十日手術，故九十年十月十七日門診診斷書建議
    再修養一個月；該病患在本院創傷科最後門診日期為九十年
    十二月二十六日」（見原審卷第73頁），上訴人於90年9月
    18日出院後既仍須柺杖扶持才能行走，並陸續在台北榮民總
    醫院創傷科門診治療至90年12月26日，該院90年10月17日門
    診診斷書建議再修養一個月，則衡情上訴人於90年9月18日
    出院後至同年11月17日止之三個月期間內仍需要看護，其主
    張係由其妻兄弟看護，請求每日之看護費1000元尚屬合理，
    故其請求看護費9萬元應予准許；逾此部分不應准許。
３、減少勞動能力部分：
(1)、關於上訴人所受上開傷害是否造成殘廢而減少勞動能力，台
    北榮民總醫院以93年1月29日北總企字第0920015033號函覆
    稱：「心臟血管外科：病患乙○○於九十一年三月二十九
    日之電腦斷層檢查顯示，其胸主動脈剝離部位，已痊癒。
    急診部〔創傷科〕：病患乙○○於九十年八月十日送抵本院
    急診時，其胸、腹鈍挫傷及主動脈剝離，當時確有立即之生
    命危險，但經搶救及手術後，自九十一年起即未在本院創傷
    科複檢。以創傷觀點，其傷害應不致造成殘障之後遺症。
    復健醫學部：病患乙○○於九十一年十月三十一日在本院復
    健醫學部接受心肺功能測試，結果為正常。九十二年十一月
    十二日接受第二次心肺功能測試，結果顯示其心肺功能足以
    應付日常生活所需，惟因不知病患職業為何，故無法判定是
    否影響工作能力。耳鼻喉部〔喉科〕：病患乙○○於九十
    二年一月二十二日至本院耳鼻喉部門診，接受喉內視鏡檢查
    ，顯示其左側聲帶運動不良；對工作能力未有顯著影響。
    精神部：病患乙○○於九十年八月二十二日因情緒不穩會診
    精神部，會診時病患抱怨失眠，且拒絕治療；精神狀態檢查
    發現，有立即記憶障礙，及容易情緒衝動等。之後該病患九
    十二年二月十七日、三月三日、三月十七日、七月十六日、
    十一月十二日、十一月二十六日、十二月十二日、十二月二
    十六日及九十三年一月九日至本院精神部門診，並有破壞性
    行為，容易生氣、失眠及不安全感等，其精神狀態有明顯之
    障礙，惟因其門診追蹤及治療不規則，故無法評估治療之效
    果，及障礙是否有康復之可能。另依其就診紀錄，自九十年
    九月十八日出院，至九十二年二月十七日才第一次至本院精
    神部門診追蹤治療，故無法評估其修養期間之精神狀態，及
    應否有人照顧；建議接受精神鑑定。」等語（見原審卷第20
    4、205頁），及以93年3月30日北總企字第0930003082號函
    覆稱：「復健醫學部：病患乙○○本院心肺功能測試結果
    ，可承受之最大運動量約為８ＭＥＴ〔運動單位，九十一年
    十月三十一日檢測為８‧７ＭＥＴ，九十二年十二月十一日
    檢測為７‧７ＭＥＴ〕；依其工作性質而言，對其工作能力
    是有減損，但影響程度因無科學數據參考，故無法推估〕。
    耳鼻喉部：病患乙○○於九十二年一月二十二日在本院接
    受喉內視鏡檢查，顯示左側聲帶運動不良，惟無法斷定與其
    九十年八月十日之急診傷病有關聯；該病患於治療期間仍有
    工作能力。精神部：病患乙○○住院期間，於九十年八月
    二十二日會診精神科，之後自九十二年二月十七日至九十三
    年一月九日期間，曾多次至精神科門診追蹤治療；因該病患
    之精神症狀係於民國九十年八月二十二日後經精神檢查確定
    ，本院並無以前之看診紀錄比對其精神狀態，故仍建議應予
    以精神鑑定。」（見原審卷第252、253頁）。嗣該院再以94
    年5月4日北總企字第0940004957號函覆稱：「．．．二、蔡
    員主動脈破裂經電腦斷層追蹤結果為主動脈修補完整無缺（
    至最後追蹤日期為主）。三、唯心肺運動功能測驗結果顯示
    為工作能力有所減損及左側聲帶運動不良，有可能為主動脈
    斷裂時或手術時無可避免之後遺症之一，因其為急診狀態下
    緊急手術，無術前之檢查或臨床數據，可以比對。四、如心
    肺運動功能測驗結果顯示為工作能力有所減損及左側聲帶運
    動不良，有可能為主動脈斷裂時或手術時無可避免之後遺症
    之一，與此項創傷相關，根據上述資料，建議斷定為殘廢等
    級12。」 (見本院卷一第222頁），故上訴人所受上開傷害
    造成勞工保險給付標準表等級12之胸腹部臟器遺存障害者之
    殘廢，堪予認定。上訴人主張造成等級7之殘廢，被上訴人
    否認上訴人殘廢，均非可採。
(2)、依勞工保險各殘廢等級喪失或減少勞動能力比率表，第12等
    級殘廢喪失勞動能力30.67%，上訴人主張其每月薪資為3萬1
    000元，為被上訴人所不爭執，被上訴人給付上訴人薪資至
    91年11月（見原審卷第125、126被上訴人提出之薪資計算表
    及請款單），當時上訴人為39歲（52年11月17日生），算至
    60歲退休止，尚可工作21年，依霍夫曼式計算法扣除中間利
    息，上訴人得一次請求之減少勞動能力損失為161萬0536元
    （31000ｘ12ｘ30.67%ｘ14.0000000＝0000000，元以下四捨
    五入），在此範圍內之請求應予准許；逾此範圍不應准許。
(二)關於上訴人請求之非財產損害：
    本院斟酌上訴人所受之傷害程度，高職肄業，於受傷時正值
    壯年，遽遭上述之傷害，非但個人受有身體之痛苦，亦足使
    其生活秩序大受影響，且造成生活上之不便，其所受傷害情
    節不小、被上訴人較有資力、上訴人較困窘之經濟狀況（見
    本院卷一第205至210、244頁，卷二第3至41頁）等一切情形
    ，認為上訴人於請求被上訴人賠償80萬元精神上損害賠償之
    範圍內，尚屬公允，應予准許；逾此範圍之請求，不應准許
    。
(三)從而，上訴人得請求之金額計為261萬4331元（113795+9000
    0+0000000+800000=0000000）。
七、按損害之發生或擴大，被害人與有過失者，法院得減輕賠償
    金額，或免除之。民法第217條第1項定有明文。本件事故發
    生於90年8月10日早上7時30分許，其前一日8月9日系爭貨車
    為上訴人所駕駛使用，此有被上訴人提出之90年8月份之薪
    津計算表及8月9日「工程日報表」可稽（見原審卷第221、2
    22頁），且證人江賜印亦於原審證稱「那輛車在肇事前幾天
    都是原告在使用，車子使用我們都有記錄，因為要發開車津
    貼」等語，上訴人對上開90年8月份之薪津計算表及8月9日
    「工程日報表」之真正亦不爭執，足證事故發生前一日90
    年8月9日係上訴人使用、駕駛該車；又本件事故台北市政府
    警察局交通大隊交通事故肇事原因初步分析研判表所載「肇
    事原因」之「當事人」、「駕駛人姓名」為「乙○○」（上
    訴人），「肇事原因」為「停車未防止車輛向前滑行」（見
    本院卷一第238頁），足見係上訴人於8月9日使用該車後，
    將車停於地面高低不平處，復未固定輪胎，致次日晨發生事
    故；再依證人江賜印於原審證稱「車門的另一邊沒有鎖，我
    發現原告在乘客座的前方擋風玻璃下方放有檳榔及清潔的襪
    子」等情（見原審卷第166頁），為上訴人所不爭執，足證8
    月10日早上上訴人領取系爭貨車鑰匙後已經開啟過車門，開
    始使用該車，詎上訴人於前一日使用該車後未注意將車停妥
    ，縱被上訴人未提供輪檔，亦可以石頭、磚塊或他物固定車
    輪，避免車輛滑動造成危險，惟上訴人竟未注意為之，於當
    日事故前動用該車時復未注意該車未停妥，以致該車滑動肇
    事，綜合一切情狀，上訴人就系爭事故之發生應與有十分之
    四之過失比例，應依上揭法條規定酌減被上訴人十分之四之
    賠償金額，而僅應賠償156萬8599元（0000000ｘ0.6＝00000
    00.6，元以下四拾五入）。又上訴人同意扣除被上訴人已支
    付之金額58萬元（醫療費10萬元及薪資給付48萬元）後，上
    訴人得請求之金額為98萬8599元。
八、綜上所述，上訴人依侵權行為等規定，請求被上訴人連帶給
    付98萬8599元，及自起訴狀繕本送達翌日即92年4月18日起
    至清償日止，按年息百分之五計算之利息，為有理由，應予
    准許；逾此範圍部分，則無理由，不應准許。就上開應准許
    部分，原審僅判命被上訴人連帶給付33萬3795元本息，而駁
    回上訴人其餘請求，尚有未洽，上訴人指摘原判決該駁回部
    分不當，求予廢棄改判，為有理由，應由本院將原判決該駁
    回部分廢棄，改判命被上訴人再連帶給付如主文第二項所示
    之金額本息。至上開不應准許部分，原判決駁回上訴人之請
    求，則無不當，上訴意旨指摘原判決該部分不當，求予廢棄
    改判，為無理由，此部分上訴應予駁回。另就上開應准許部
    分中，原審判命被上訴人連帶給付33萬3795元本息部分，尚
    無不合，被上訴人附帶上訴指摘原判決該部分不當，求予廢
    棄改判，為無理由，附帶上訴應予駁回
九、訴之預備合併，必先位之訴無理由，法院始應就備位之訴為
    裁判。如先位之訴有理由，法院即無庸就備位之訴為裁判。
    上訴人先位之訴為部分有理由，已裁判如上述，則自毋庸再
    就備位之訴加以裁判。又本件判命被上訴人給付金額未逾15
    0萬元，經本院判決後被上訴人不得上訴，該部分即已確定
    ，故無就該部分為准免假執行之宣告之必要。再本件為判決
    基礎之事證已臻明確，兩造其餘主張及陳述，核與判決結果
    無影響，自無庸逐一審酌論述。均附此敘明。
十、結論；本件上訴為一部有理由、一部無理由，附帶上訴為無
    理由，爰依法判決如主文。
中　　華　  民　　國　　94　　年　　9　　月　　 7 　　日
                    勞工法庭審判長法  官  張宗權
                                  法  官  蕭艿菁
                                  法  官  陳忠行
正本係照原本作成。
上訴人如不服本判決，應於收受送達後20日內向本院提出上訴書
狀，其未表明上訴理由者，應於提出上訴後20日內向本院補提理
由書狀（均須按他造當事人之人數附繕本）上訴時應提出委任律
師或具有律師資格之人之委任狀；委任有律師資格者，另應附具
律師資格證書及釋明委任人與受任人有民事訴訟法第466條之一
第一項但書或第二項（詳附註）所定關係之釋明文書影本。
被上訴人不得上訴。
中　　華　　民　  國　　94　　年　　9　　月　　 8　 　日
　　　　　　　　　　　　　　　　　書記官  明祖星
附註：
民事訴訟法第四百六十六條之一（第一項、第二項）：
對於第二審判決上訴，上訴人應委任律師為訴訟代理人。但上訴
人或其他法定代理人具有律師資格者，不在此限。
上訴人之配偶、三親等內之血親、二親等內之姻親，或上訴人為
法人、中央或地方機關時，其所屬專任人員具有律師資格並經法
院認為適當者，亦得為第三審訴訟代理人。
